【裁判字號】    99,審訴,313
【裁判日期】    990712
【裁判案由】    違反毒品危害防制條例
【裁判全文】
臺灣新竹地方法院宣示判決筆錄         99年度審訴字第313號
公  訴  人  臺灣新竹地方法院檢察署檢察官
被      告  乙○○
指定辯護人  本院公設辯護人  甲○○
上列被告因違反毒品危害防制條例一案，經檢察官提起公訴（99
年度毒偵字第531 號）後，聲請本院改依協商程序而為判決，於
中華民國99年7 月12日下午4 時在本院刑事第十一法庭宣示判決
，出席職員如下：
                                    審判長法  官  馮俊郎
                                          書記官  蕭汝芳
                                          通  譯  楊德光
法官起立朗讀判決主文、犯罪事實要旨、處罰條文，及告以上訴
限制、期間並提出上訴狀之法院，且諭知記載其內容：
一、主  文：
    乙○○施用第一級毒品，累犯，處有期徒刑壹年；扣案之海
    洛因柒包毛重共貳點零公克（合計淨重零點陸公克，空
    包裝總重壹點捌玖公克），沒收銷燬之，另扣案之注射針筒
    壹支，沒收之。又施用第二級毒品，累犯，處有期徒刑柒月
    ；扣案之甲基安非他命拾貳包毛重共陸點捌捌公克（淨重肆
    點零零玖公克，取樣零點零貳肆陸公克，餘重肆點貳柒陸
    公克），沒收銷燬之，另扣案之分裝袋伍拾伍個、鐵盒壹
    只，均沒收之。主刑部分應執行有期徒刑壹年伍月。
二、犯罪事實要旨：
（一）乙○○前曾於民國95年2 月間，因違反毒品危害防制條
      例案件，經本院於96年1 月2 日，以95年度訴字第426 號
      判決，分別判處有期徒刑10月、5 月，並經定應執行刑為
      有期徒刑1 年2 月，嗣於96年2 月5 日確定；又於95年
      7 月間，因違反毒品危害防制條例案件，經本院於97年1
      月31日，以97年度訴更字第1 號判決，判處有期徒刑10月
      ，減為有期徒刑5 月，嗣於97年1 月31日確定；又於95
      年7 月間，因竊盜案件，經臺灣桃園地方法院（下稱桃園
      地院）於96年3 月6 日，以95年度易字第1628號判決，判
      處有期徒刑1 年2 月，嗣於96年3 月26日確定；又於95
      年9 月間，因違反毒品危害防制條例案件，經桃園地院於
      95年12月14日，以95年度訴字第2244號判決，判處有期徒
      刑1 年，嗣於96年1 月8 日確定；又於96年2 月間，因
      詐欺案件，經本院於97年9 月9 日，以97年度易字第581
      號判決，判處有期徒刑4 月，減為有期徒刑2 月，嗣於97
      年9 月26日確定。復因減刑條例之施行，上開、、
      案件之罪，分別減刑為有期徒刑5 月、2 月又15日、7 月
      、6 月，並與、案件之罪，定應執行刑為有期徒刑2
      年1 月確定，於96年3 月15日入監執行，嗣於97年7 月6
      日出監，再於98年2 月26日入監執行，並於98年3 月25日
      縮刑期滿執行完畢。
（二）乙○○前於88年3 月間，因施用毒品案件，經本院以88年
      度毒聲字第437 號裁定送觀察、勒戒後，認無繼續施用毒
      品傾向，經臺灣新竹地方法院檢察署檢察官（下稱檢察官
      ）於88年3 月24日以88年度偵字第2383號為不起訴處分確
      定。
（三）乙○○不知警惕，又於88年11月間，因施用毒品案件，經
      本院以89年度毒聲字第705 號裁定送勒戒處所觀察、勒戒
      後，因認有繼續施用毒品之傾向，再經本院以89年度毒聲
      字第1273號裁定令入戒治處所施以強制戒治1 年，於89年
      5 月31日入所執行，嗣因強制戒治執行屆滿3 月後經評定
      為合格已無繼續戒治必要，再由本院於89年11月16日以89
      年度毒聲字第2709號裁定停止戒治，於89年12月14日因停
      止其處分之出監，所餘戒治期間付保護管束；同時其本次
      非法施用第二級毒品犯行，亦經本院於89年6 月8 日，以
      89年度竹簡字第280 號判決，判處有期徒刑4 月，嗣於89
      年7 月11日確定，於90年9 月19日入監執行，並於91年1
      月18日徒刑期滿執行完畢。惟乙○○又於保護管束期間施
      用毒品，違反保護管束情節重大，嗣後經本院以90年度毒
      聲字第567 號裁定撤銷停止戒治，於90年4 月26日入所執
      行其殘餘戒治期日，嗣於90年9 月19日出所執行完畢；同
      時其本次非法施用第二級毒品犯行，亦經本院於91年3 月
      29日，以91年度易字第137 號判決，判處有期徒刑4 月，
      嗣於91年4 月22日確定，並於91年5 月21日易科罰金執行
      完畢。
（四）乙○○竟不知警惕，又於92年3 月間，因施用第一級毒品
      案件，經檢察官聲請強制戒治，本院於92年8 月20日以92
      年度毒聲字第629 號裁定令入戒治處所施以強制戒治1 年
      ，於92年12月21日入所執行，嗣其強制戒治處分因毒品危
      害防制條例之修正而於93年1 月9 日經檢察官指揮免予繼
      續執行，視為強制戒治已執行完畢（參見最高法院95年度
      台非字第174 號刑事判決）；同時其本次非法施用第一級
      毒品之犯行，亦經本院於93年3 月2 日，以92年度訴字第
      472 號判決，判處有期徒刑10月，嗣於93年3 月22日確定
      ，並與他罪定應執行刑為有期徒刑1 年6 月確定，及與他
      罪接續執行，於93年1 月9 日入監執行，嗣於94年9 月19
      日縮短刑期假釋付保護管束出監，並於95年1 月25日保護
      管束期滿假釋未經撤銷視為執行完畢。
（五）乙○○不知悔改，又於92年8 月間，因施用第二級毒品案
      件，經本院於92年8 月20日，以92年度竹東簡字第101 號
      判決，判處有期徒刑5 月，嗣於92年9 月12日確定，並與
      他罪定應執行刑為有期徒刑8 月確定，及與他罪接續執行
      ，於93年1 月9 日入監執行，嗣於94年9 月19日縮短刑期
      假釋付保護管束出監，並於95年1 月25日保護管束期滿假
      釋未經撤銷視為執行完畢。
（六）乙○○竟不知悔改，又於95年2 月間，因施用第一級、第
      二級毒品案件，經本院於96年1 月2 日，以95年度訴字第
      426 號判決，分別判處有期徒刑10月、5 月，並經定應執
      行刑為有期徒刑1 年2 月，嗣於96年2 月5 日確定，其執
      行情形詳如前述（一）部分。
（七）乙○○仍不知悔改，又於95年7 月間，因施用第一級毒品
      案件，經本院於97年1 月31日，以97年度訴更字第1 號判
      決，判處有期徒刑10月，減為有期徒刑5 月，嗣於97年1
      月31日確定，其執行情形詳如前述（一）部分。
（八）乙○○不知悛悔，又於95年9 月間，因施用第一級毒品案
      件，經桃園地院於95年12月14日，以95年度訴字第2244號
      判決，判處有期徒刑1 年，嗣於96年1 月8 日確定，其執
      行情形詳如前述（一）部分。
（九）乙○○竟不知悛悔，於前開強制戒治處分執行完畢釋放後
      ，「5 年內再犯」施用毒品案件，並經法院判處罪刑確定
      後，(1)復基於施用第一級毒品海洛因的犯罪意思，於99年
      1 月14日下午6 時許，在其位於新竹縣竹北市○○路180
      巷6 號7 樓之住處內，以將海洛因粉末置入針筒內，再加
      水注射入體內之方式，施用第一級毒品海洛因1 次。(2)另
      基於施用第二級毒品甲基安非他命的犯罪意思，於99年1
      月14日下午6 時施用完第一級毒品後，在上開住處內，以
      將甲基安非他命置於玻璃球吸食器內，再以火燒烤，吸其
      煙霧之方式，施用第二級毒品甲基安非他命1 次。嗣於99
      年1 月14日晚上11時20分許，在新竹縣竹北市○○○路與
      博愛路之交岔路口為警盤查後逃逸，經警於同日晚上11時
      40分許，追至新竹縣新豐鄉○○路○ 段155 巷22弄12號前
      當場查獲，經其同意搜索，扣得其所有的海洛因7 包毛重
      共2.03公克（合計淨重0.36公克，空包裝總重1.89公克）
      、甲基安非他命12包毛重共6.88公克（淨重4.3009公克，
      取樣0.0246公克，餘重4.2763公克）、注射針筒1 支、分
      裝袋55個、鐵盒1 只及第二級毒品大麻2 包合計淨重1.63
      公克（所涉持有第二級毒品大麻部分，由檢察官另行偵辦
      ）等物，經警採集其尿液送驗結果，呈嗎啡、可待因陽性
      及安非他命、甲基安非他命陽性反應，始悉上情。
三、處罰條文：
    毒品危害防制條例第10條第1 項、第2 項、第18條第1 項前
    段，刑法第11條、第47條第1 項、第51條第5 款、第38條第
    1 項第2 款。
四、協商判決除有刑事訴訟法第455 條之4 第1 項第1 款於本訊
    問程序終結前，被告撤銷協商合意或檢察官撤回協商聲請者
    ；第2 款被告協商之意思非出於自由意志者；第4 款被告所
    犯之罪非第455 條之2 第1 項所定得以協商判決者；第6 款
    被告有其他較重之裁判上一罪之犯罪事實者；第7 款法院認
    應諭知免刑或免訴、不受理者情形之一，及違反同條第2 項
    「法院應於協商合意範圍內為判決；法院為協商判決所科之
    刑，以宣告緩刑或2 年以下有期徒刑、拘役或罰金為限」之
    規定者外，檢察官與被告均不得上訴。
五、如有前項得上訴之情形，得自收受宣示判決筆錄送達之日起
    10日內，向本院提出上訴書狀，上訴於第二審法院。
中    華    民    國    99    年    7     月    12    日
                    刑事第九庭書  記  官      蕭汝芳
                              審判長法官      馮俊郎
以上筆錄正本係照原本作成。
中    華    民    國    99    年    7     月    12    日
                              書  記  官      王思穎
附錄本案處罰實體法條全文：
毒品危害防制條例第10條第1 項、第2 項：
施用第一級毒品者，處6 月以上5 年以下有期徒刑。
施用第二級毒品者，處3 年以下有期徒刑。

司法院資訊處製作；財團法人民間司法改革基金會備份。
